臺灣嘉義地方法院刑事判決　　　　　　　 96年度易緝字第2號
公　訴　人　臺灣嘉義地方法院檢察署檢察官
被　　　告　甲○○
　　　　　　　　　（現在臺灣嘉義監獄鹿草分監另案執行中）
上列被告因竊盜案件，經檢察官提起公訴（95年度偵字第2868號
），本院合議庭裁定由受命法官獨任進行簡式審判程序，判決如
下：
    主  文
甲○○共同攜帶凶器竊盜，累犯，處有期徒刑柒月。
    事  實
一、甲○○前因違反電業法案件，經本院以91年度訴字第236號
    判處有期徒刑4月，由臺灣高等法院臺南分院以91年度上訴
    字第864號駁回上訴確定，而於民國（下同）92年6月8日執
    行完畢出監；詎不知惕勵，而於刑之執行完畢後5年內，與
    盧天來（所犯罪刑業經臺灣高等法院臺南分院以94年度上易
    字第569號判決7月確定）共同基於意圖為自己不法所有之犯
    意聯絡，於94年4月29日凌晨1時許，由甲○○駕駛車牌號碼
    3J －5498號自用小客車，搭載盧天來至嘉義縣阿里山鄉大
    埔事業區第108林班地，甲○○及盧天來攜帶盧天來所有、
    客觀上具有危險性可作為凶器使用之柴刀1把接上長竹竿（
    已丟棄，未扣案），用以竊取乙○○所有檳榔樹上之檳榔1
    千餘顆，得手後2人將所竊得之檳榔搬置於前開自用小客車
    之後車廂，適逢乙○○前來巡視，詹、盧2人見事跡敗露，
    隨即棄車徒步逃逸。經乙○○報警處理，查悉上情。
二、案經乙○○訴由嘉義縣警察局竹崎分局報告台灣嘉義地方法
    院檢察署檢察官偵查起訴。
    理  由
一、上開犯罪事實，業據被告甲○○於警詢時及審理中自白不諱
    ，核與證人乙○○及共犯盧天來在警詢時之證述情節相符（
    見警卷第5-16），並有贓物認領保管單1紙、通聯調閱查詢
    單10紙及為警查獲時所拍攝之照片12幀等在卷足稽（見警卷
    第17、22-38頁），堪認被告甲○○之自白核與事實相符，
    足以採信。從而，本件事證明確，其犯行洵堪認定。
二、查柴刀為金屬製品，質地堅硬，在客觀上對人之生命、身體
    具有危險性，足供作為兇器使用，又按所謂兇器，其總類並
    無限制，凡客觀上足對人之生命、身體、安全構成威脅，具
    有危險性之兇器均屬之，且只須行竊時攜帶此種具有危險性
    之兇器為已足，並不以攜帶之初有行兇之意圖為必要，有最
    高法院79年台上字第5253號判例可稽。核被告甲○○所為，
    係犯刑法第321條第1項第3款之加重竊盜罪。(二)再按行為後
    法律有變更者，適用行為時之法律，但行為後之法律有利於
    行為人者，適用最有利於行為人之法律，刑法第2條第1項定
    有明文，本件被告前受有期徒刑之執行完畢，5年內「故意
    」再犯本件有期徒刑以上之竊盜，則依95年7月1日修正施行
    前後刑法第47條新舊法規定，均符合累犯之要件，刑罰權規
    範狀態並無利或不利之變更，不生新舊法比較問題，自應適
    用現行刑法第47條第1項規定，論以累犯。(三)查被告與盧天
    來間，就本件竊盜犯行有犯意之聯絡及行為之分擔，應為共
    同正犯（另參附表所載）。另被告曾因違反電業法案件，經
    本院以91年度訴字第236號判處有期徒刑4月，由臺灣高等法
    院臺南分院以91年度上訴字第864號駁回上訴確定，而於民
    國（下同）92年6月8日執行完畢出監之情，有其臺灣嘉義地
    方法院檢察署刑案資料查註紀錄表、臺灣高等法院被告全國
    前案記錄表在卷可參，其於受有期徒刑之執行完畢後5年內
    再犯本件有期徒刑以上之刑之罪，為累犯，依刑法第47條第
    1項規定，加重其刑。爰審酌被告犯罪之動機、目的、手段
    ，及其生活狀況、智識程度、所竊物品價值非鉅，及其有竊
    盜前科，仍不知惕勵，不思以正當方式獲取財物，而共同攜
    帶凶器竊盜，危害社會治安不淺，惟事後坦承犯行等一切情
    狀，量處如主文所示之刑，以資懲儆。末查，被告持以犯案
    之柴刀1把（裝接長竹竿），並未扣案，為免日後執行沒收
    之累，不為沒收宣告。
據上論斷，應依刑事訴訟法第273條之1第1項前段、第299條第1
項前段，刑法第2條第1項前段、第28條、第321條第1項第3款、
第47條第1項，判決如主文。
本案經檢察官王啟旭到庭執行職務。
中　　華　　民　　國　　96　　年　　1 　　月　　31　　日
                     刑事第二庭  法  官  盧 鳳 田
上列正本證明與原本無異。
如不服本判決，應於判決送達後10日內向本院提出上訴狀（應附
繕本）。告訴人或被害人如對於本判決不服者，應具備理由請求
檢察官上訴，其上訴期間之計算係以檢察官收受判決正本之日期
為準。
中　　華　　民　　國　　96　　年　　2 　　月　　1 　　日
                                 書記官  楊 國 色
附錄本判決論罪科刑法條：
刑法第321條第1項第3款：
犯竊盜罪而有左列情形之一者，處六月以上五年以下有期徒刑：
三　攜帶兇器而犯之者。
附表：刑法修正施行後新舊法之比較及適用：
說明：
  一、【新法】：94年1月7日修正，同年2月2日公布，95年7月1
                日施行之刑法。
      【舊法】：94年1月7日修正，同年2月2日公布，95年7月1
                日施行前之刑法。
┌──┬───────────┬──┬────────────┐
│條號│新法                  │比較│理由                    │
│    ├───────────┤    │                        │
│    │舊法                  │結果│                        │
├──┼───────────┼──┼────────────┤
│28  │新條文                │    │舊法「實施」一語，依實務│
│    │二人以上共同實行犯罪之│    │見解認係涵蓋陰謀、預備、│
│    │行為者，皆為正犯。    │    │著手、實行概念在內（司法│
│    ├───────────┼──┤院31年院字第240號解釋） │
│    │舊條文                │    │，即承認陰謀共同正犯、預│
│    │二人以上共同實施犯罪之│    │備共同正犯，非僅侷限於直│
│    │行為者，皆為正犯。    │    │接從事構成犯罪事實之行為│
│    │                      │    │，故解釋上包括「共謀共同│
│    │                      │    │正犯」，基於近代刑法之個│
│    │                      │    │人責任原則及法治國人權保│
│    │                      │    │障之思想，應以不承認「陰│
│    │                      │    │謀共同正犯」與「預備共同│
│    │                      │    │正犯」為當，新法為杜爭議│
│    │                      │    │，而將「實施」一語，修正│
│    │                      │    │為「實行」；且修正後，並│
│    │                      │    │無礙於「共謀共同正犯之存│
│    │                      │    │在」。故依新舊法均成立共│
│    │                      │    │同正犯（實施正犯或共謀共│
│    │                      │    │同正犯），因其成立要件及│
│    │                      │    │刑罰效果均未變更，自無新│
│    │                      │    │舊法比較之問題，應適用現│
│    │                      │    │行刑法第28條。          │
└──┴───────────┴──┴────────────┘
